臺灣高雄地方法院民事判決
111年度鳳小字第363號
原      告  馨琳揚企管顧問有限公司


法定代理人  唐明良  
訴訟代理人  陳妙貞
            張光怡  
被      告  楊介瑋  
上列當事人間請求清償電信費事件，本院於民國111 年8月2日言
詞辯論終結，判決如下：
    主      文
一、被告應給付原告新臺幣（下同）2萬6,343元，及其中3,920
    元自民國（下同）110年12月7日起至清償日止，按週年利率
    5 ％計算之利息。
二、被告應給付原告4,803元，及其中2,200元自110年12月7日起
    至清償日止，按週年利率5 ％計算之利息。
三、被告應給付原告100元，及自110年12月7日起至清償日止，
    按週年利率5 ％計算之利息。
四、訴訟費用1,000元由被告負擔。
五、本判決第一項至第三項得假執行。
    事實及理由
一、本件原告原係向本院聲請核發支付命令，惟被告業於法定期
    間內提出異議，依據民事訴訟法第519條第1項規定，即應以
    原支付命令之聲請視為起訴。
二、按小額訴訟之訴狀送達後，原告不得將原訴變更或追加他訴
    ，但擴張或減縮應受判決事項之聲明者，不在此限，民事訴
    訟法第436條之23、第436條第2項、第255條第1項第3款定有
    明文。本件原告原請求㈠被告應給付原告2萬6,343元，及自1
    03年4月2日起至清償日止，按週年利率5 ％計算之利息。㈡被
    告應給付原告4,803元，及自106年7月2日起至清償日止，按
    週年利率5 ％計算之利息。㈢被告應給付原告100元，及自104
    年11月2日起至清償日止，按週年利率5 ％計算之利息。嗣於
    本院審理中，變更聲明為如下述（本院卷第405頁），核與
    前開規定相符，應予准許。
三、原告主張：被告前向亞太電信股份有限公司（下稱亞太電信
    ）申請租用行動電話門號0000000000、0000000000及000000
    0000使用並簽定行動服務申請書，被告依約應給付電信費用
    ，詎被告未依約繳納電信費用，積欠電信費分別為：㈠門號0
    000000000電信費3,920元，專案補償金2萬2,423元，共2萬6
    ,343元；㈡門號0000000000電信費2,200元，專案補償金2,60
    3元，共4,803元；㈢門號0000000000電信費100元。亞太電信
    嗣於109年9月11日將上開債權轉讓原告，原告並於110年9月
    3日將債權讓與通知書送達予被告，故依行動服務申請書及
    債權讓與法律關係提起本件訴訟。並聲明：㈠被告應給付原
    告2萬6,343元，及其中3,920元自支付命令送達翌日起至清
    償日止，按週年利率5 ％計算之利息。㈡被告應給付原告4,80
    3元，及其中2,200元自支付命令送達翌日起至清償日止，按
    週年利率5 ％計算之利息㈢被告應給付原告100元，及自支付
    命令送達翌日起至清償日止，按週年利率5 ％計算之利息。
四、被告則以：不爭執門號係依伊之名義申辦，惟對於原告主張
    之金額應由原告提出相關帳務明細供伊核對，且原告請求之
    專案補償金金額太高等語置辯，並聲明：原告之訴駁回。
五、本院得心證之理由：
㈠、原告主張之上開事實，業據其提出與所述相符之行動服務申
    請書、債權讓與證明書暨通知書、中華郵政掛號郵件收件回
    執、被告申辦三門門號之歷次帳單影本等件為證，經本院核
    對無訛。被告雖主張應提供相關帳務明細供伊核對云云，惟
    原告主張被告積欠電信費用等情，已提出上開證據在卷足稽
    ，且被告已於111年7月26日收受原告提出歷次帳單影本之民
    事陳報狀（二），有中華郵政掛號郵件收件回執在卷可稽（
    本院卷第409至411頁），惟未提出帳務明細有何錯誤之證據
    ，本院審酌原告所提證據，堪認其主張為真實。
㈡、按約定之違約金額過高者，法院得減至相當之數額，為民法
    第二百五十二條所明定，此規定乃係賦與法院得依兩造所提
    出之事證資料，斟酌社會經濟狀況並平衡兩造利益而為妥適
    裁量、判斷之權限，非謂法院須依職權蒐集、調查有關當事
    人約定之違約金額是否有過高之事實，而因此排除債務人就
    違約金過高之利己事實，依辯論主義所應負之主張及舉證責
    任。況違約金之約定，為當事人契約自由、私法自治原則之
    體現，雙方於訂約時，既已盱衡自己履約之意願、經濟能力
    、對方違約時自己所受損害之程度等主、客觀因素，本諸自
    由意識及平等地位自主決定，除非債務人主張並舉證約定之
    違約金額過高而顯失公平，法院得基於法律之規定，審酌該
    約定金額是否確有過高情事及應予如何核減至相當數額，以
    實現社會正義外，當事人均應同受該違約金約定之拘束，法
    院亦應予以尊重，始符契約約定之本旨（最高法院93年度台
    上字第909 號判決意旨參照）。被告雖辯稱專案補償金金額
    過高云云，惟查原告請求之專案補貼款係屬提前終止電信契
    約之違約金，且專案補貼款之計算係依合約期間剩餘比例計
    付，已考量被告使用電信服務契約之期間，即被告負擔之違
    約金義務，隨被告使用電信服務期間逐日遞減，難認有何不
    公平之情事，被告復未舉證證明前開專案補償金有何過高而
    顯失公平情事，揆諸前引規定及說明，兩造自應同受該約定
    之拘束，法院亦應予以尊重，被告徒空言辯稱專案補償金過
    高，為不足採。
㈢、末按遲延之債務，以支付金錢為標的者，債權人得請求依法
    定利率計算之遲延利息；應付利息之債務，其利率未經約定
    ，亦無法律可據者，週年利率5 ％；給付無確定期限者，債
    務人於債權人得請求給付時，經其催告而未為給付，自受催
    告時起，負遲延責任。其經債權人起訴而送達訴狀，與催告
    有同一之效力，民法第203 條、第233 條第1 項前段、第22
    9 條第2 項亦分別定有明文。查被告於110 年12 月6日收受
    本院核發之支付命令（本院卷第53頁），是原告請求被告給
    付自支付命令送達翌日即110 年12 月7日起至清償日止，以
    週年利率5 ％計算之利息，為有理由，應予准許。
六、綜上所述，原告依門號服務契約書及債權讓與之法律關係，
    請求㈠被告應給付2萬6,343元，及其中3,920元自110年12月7
    日起至清償日止，按週年利率5 ％計算之利息。㈡被告應給付
    4,803元，及其中2,200元自110年12月7日起至清償日止，按
    週年利率5 ％計算之利息。㈢被告應給付100元，及自110年12
    月7日起至清償日止，按週年利率5 ％計算之利息，為有理由
    ，應予准許。
七、本件係小額程序為被告敗訴之判決，爰依民事訴訟法第436
    條之20規定，職權宣告假執行。
八、訴訟費用負擔之依據：民事訴訟法第78條。
中　　華　　民　　國　　111 　年　　8 　　月　　15　　日
                  鳳山簡易庭  法    官  林育丞 
以上正本係照原本作成。
民事訴訟法第436條之24第2項：對於本判決之上訴，非以違背法
令為理由，不得為之。
如對本判決上訴，須於判決送達後20日內向本院提出上訴狀，並
須表明原判決所違背之法令及其具體內容與依訴訟資料可認為原
判決有違背法令之具體事實之上訴理由（均須按他造當事人之人
數附繕本）。
中　　華　　民　　國　　111 　年　　8 　　月　　15　　日
                              書 記 官  陳冠廷